ACORDAO-COMPLETO-2404467

ACÓRDÃO DE RELAÇÃO

ACÓRDÃO DE RELAÇÃO 4073/2020 ATA 9/2020 - PRIMEIRA CÂMARA

Acórdão 4073/2020-TCU-Primeira Câmara
Trata-se de recurso de reconsideração interposto pelo Sr. Jesus Bertoldo Rodrigues do Couto, contra os subitens 9.2, 9.2.1, 9.2.2, 9.3 e 9.4 do Acórdão 5107/2019-TCU-Primeira Câmara, por meio do qual esta Cote de Contas julgou suas contas irregulares, imputando-lhe débito e multa (peça 22) .
Considerando que, regularmente notificado, em 21/8/2019 (peça 32) , da deliberação recorrida, o responsável somente compareceu aos autos em 20/9/2019, oportunidade em que protocolizou seu recurso de reconsideração (peça 35) ;
Considerando que o prazo para a interposição desse recurso é de 15 (quinze) dias, nos termos do art. 285 do Regimento Interno do TCU;
Considerando que "a data de início do prazo é contada a partir do primeiro dia em que houver expediente no Tribunal", nos termos do art. 19, §3º, da Resolução TCU 170/2004, o termo a quo para análise da tempestividade foi o dia 22/8/2019, sendo certo que o termo final para sua interposição se deu no dia 5/9/2019;
Considerando que, em relação ao pedido de prorrogação de prazo para interposição do recurso (peça 33) , oportuno esclarecer que o pedido formulado é juridicamente impossível, vez que o prazo para a interposição de recursos contra deliberações desta Corte de Contas é peremptório, fixado nos termos dos arts. 33 e 48, parágrafo único, da Lei 8.443/92;
Considerando que argumento novo ou tese jurídica nova não podem ser considerados fatos novos, vez que não representam documentos ou acontecimentos cujo conhecimento se daria posteriormente à decisão recorrida;
Considerando que os documentos trazidos aos autos pelo recorrente não demonstram a superveniência de fatos novos, razão pela qual a intempestividade constatada não pode ser afastada, a teor do art. 285, § 2º, do Regimento Interno/TCU;
Os Ministros do Tribunal de Contas da União, quanto ao processo a seguir relacionado, ACORDAM, por unanimidade, com fundamento no art. 32, inciso I e parágrafo único, da Lei 8.443/1992, e nos arts. 143, inciso IV, alínea "b" e § 3º, 277, inciso I, e 285, caput e § 2º, do Regimento Interno do TCU, de acordo com os pareceres emitidos nos autos, em:
não conhecer do recurso de reconsideração interposto pelo Sr. Jesus Bertoldo Rodrigues do Couto, por restar intempestivo e não apresentar fatos novos;
b) encaminhar cópia desta decisão, acompanhada da instrução da unidade técnica, à recorrente.
1. Processo TC-Processo 000.883/2018-2 (TOMADA DE CONTAS ESPECIAL) 
	1.1. Responsável: Jesus Bertoldo Rodrigues do Couto (XXX.046.102-XX) .
	1.2. Recorrente: Jesus Bertoldo Rodrigues do Couto (XXX.046.102-XX) .
	1.3. Órgão: Prefeitura Municipal de Marituba - PA.
	1.4. Relator: Ministro Vital do Rêgo.
	1.5. Representante do Ministério Público: Procuradora-Geral Cristina Machado da Costa e Silva.
	1.6. Relator da deliberação recorrida: Ministro-Substituto Augusto Sherman Cavalcanti
	1.7. Unidade Técnica: Secretaria de Recursos (Serur) .
	1.8. Representação legal: não há.
	1.9. Determinações/Recomendações/Orientações: não há.

Primeira Câmara

Prefeitura Municipal de Marituba - PA.

Jesus Bertoldo Rodrigues do Couto (XXX.046.102-XX).

VITAL DO RÊGO

não há.

TOMADA DE CONTAS ESPECIAL (TCE)

Secretaria de Recursos (Serur).